臺灣高等法院臺南分院民事裁定　99年度重抗字第56號
抗　告　人　萬璟事業有限公司
法定代理人　鄭乃夫
上列抗告人因與相對人萬有紙廠股份有限公司間聲請停止執行事
件，對於中華民國99年9月16日臺灣雲林地方法院裁定（99年度
聲字第71號）提起抗告，本院裁定如下：
    主      文
抗告駁回。
抗告程序費用新台幣壹仟元由抗告人負擔。
    理      由
一、抗告意旨略以：抗告人係自第三人中租迪和公司善意受讓本
    件聲請強制執行標的物之動產所有權，相對人即不得執其與
    中租迪和公司間之原因關係對抗伊，則相對人據以提起債務
    人異議之訴，並聲請供擔保停止強制執行，即屬無據，原裁
    定遽准相對人供擔保停止強制執行，尚有未洽。又縱認相對
    人得聲請本件裁定停止執行，原裁定所命供擔保金額，僅有
    新台幣（下同）3,412,500元，亦顯屬過低，爰提起本件抗
    告等語。
二、按強制執行程序開始後，除法律另有規定外，不停止強制執
    行；有回復原狀之聲請或提起異議之訴，或對於和解為繼續
    審判之請求，或提起宣告調解無效之訴、撤銷調解之訴，或
    對於許可強制執行之裁定提起抗告時，法院因必要情形或依
    聲請定相當並確實之擔保，得為停止強制執行之裁定，強制
    執行法第18條定有明文。該項擔保金額之多寡應如何認為相
    當，固屬法院職權裁量之範圍，惟此項擔保係備供強制執行
    債權人因停止執行所受損害之賠償，故法院定擔保金額時，
    自應斟酌該債權人因停止執行可能遭受之損害，例如標的物
    停止執行後，債權人未能即時受償或利用該標的物所受損害
    額定之（最高法院95年度台抗字第781號、91年度台抗字第4
    29號裁定參照）。
三、經查：
  （一）抗告人以伊係原審法院88年重訴字第7號確定判決、95
        年度訴字第192號和解筆錄執行名義債權人中租迪和公
        司之受讓人，相對人則係該執行名義之債務人為由，執
        上開執行名義向原審法院聲請命相對人將附表一、二所
        示機器設備（下稱系爭動產）返還，經原審法院核發99
        年度司執己字第16130號執行命令前往現場執行後，於
        執行程序終結前，相對人以抗告人及中租迪和公司為被
        告，向原審法院提起99年度重訴字第58號債務人異議之
        訴等情，業經本院調取原審法院99年度司執字第16130
        號執行卷、99年度重訴字第58號案卷查明無訛，依上說
        明，相對人聲請裁定停止執行，於法即屬有據。
  （二）抗告人雖主張：伊係自第三人中租迪和公司善意受讓本
        件聲請強制執行標的物之動產所有權，相對人不得執其
        與中租迪和公司間之原因關係對抗伊，是相對人據以提
        起債務人異議之訴，並聲請供擔保停止強制執行，即屬
        無據云云。惟觀諸相對人提起上開訴訟所主張之內容，
        且已提出其另向相對人及中租迪和公司並其法定代理人
        告訴毀損債權、侵占、背信等罪名等情，此有原審法院
        99年度重訴字第58號案卷可參，堪認相對人係堅決否認
        抗告人乃系爭動產之善意受讓人。是兩造上開爭執，要
        係上開債務人異議之訴事件之實體爭執事項，於該案判
        決確定前，尚難遽認抗告人之主張為真實，抗告人主張
        ：相對人據以提起債務人異議之訴，並聲請供擔保停止
        強制執行，於法無據云云，顯非可採。
  （三）抗告人雖又主張：原裁定所命停止執行之供擔保金額僅
        有3,412,500元，顯屬過低云云。惟查：
        抗告人執上開執行名義向原審聲請本件強制執行，其
          陳報本件執行標的之金額係1575萬元（見原審法院99
          年度司執字第16130號卷附之民事聲請強制執行狀第1
          頁）。
        相對人所提上開債務人異議之訴，其訴訟標的價額已
          逾165萬元，係屬得上訴第三審之事件。依司法院發
          佈之各級法院辦案期限實施要點第二條之規定，民事
          通常程序案件一審辦案期限為一年四月、二審辦案期
          限為二年、三審辦案期限為一年（以上合計為四年四
          月）。
        準此，堪認抗告人因本件停止執行所受損害為：價值
          1575萬元之系爭動產，因本件停止執行以致遞延四年
          四月始獲受償之損害，其損害金額約為3,412,500元
          【00000000元×年息5%×(4+1/3)年＝0000000元】。
        原審因而酌定本件停止執行應供擔保金額為3,412,50
          0元，裁准停止執行，經核並無不當。抗告意旨指摘
          原裁定不當，求予廢棄改判，為無理由，應予駁回其
          抗告。
四、據上論結，本件抗告為無理由，依強制執行法第30條之1、
    民事訴訟法第495條之1第1項、第449條第1項、第95條、第
    78條裁定如主文。
中    華    民    國   100    年    2     月    14    日
                  民事第四庭    審判長法  官  吳上康
                                      法  官  陳珍如
                                      法  官  王金龍
上為正本係照原本作成。
本裁定除以適用法規顯有錯誤為理由外，不得再抗告。如提再抗
告，應於收受送達後十日內向本院提出再抗告狀（須附繕本），
並繳納再抗告費新台幣一千元。
提起再抗告應委任律師或具有律師資格之人之委任狀；委任有律
師資格者，另應附具律師資格證書及釋明委任人與受任人有民事
訴訟法第466條之1第1項但書或第2項所定關係之釋明文書影本。
中    華    民    國   100    年    2     月    14    日
                                      書記官  李梅菊
【附註】
民事訴訟法第495條之1第2項準用同法第466條之1第1、2項規定
：
(1)對於第二審判決上訴，上訴人應委任律師為訴訟代理人。但上
  訴人或其法定代理人具有律師資格者，不在此限。
(2)上訴人之配偶、三親等內之血親、二親等內之姻親，或上訴人
  為法人、中央或地方機關時，其所屬專任人員具有律師資格並
  經法院認為適當者，亦得為第三審訴訟代理人。
民事訴訟法第466條之2第1項：
  上訴人無資力委任訴訟代理人者，得依訴訟救助之規定，聲請
  第三審法院為之選任律師為其訴訟代理人。